臺灣新北地方法院民事裁定
110年度勞執字第125號
聲  請  人  吳誌偉  
相  對  人  富正工業有限公司


法定代理人  張富炳  
上列當事人間聲請裁定准予強制執行事件，本院裁定如下：
    主  文
新北市政府指派調解人於中華民國一一○年十一月十六日所處理
聲請人與相對人間有關勞資爭議調解紀錄調解結果欄所載，關於
「⒈資方應給付勞方新臺幣（下同）75,000元。給付方式：資方
於民國110年11月30日以前一次匯入至勞方指定華南銀行帳戶（
帳號：000000000000）為之。⒉勞資雙方於會中合意終止本件勞
動契約，合意終止日為110年11月16日。⒊資方會中撤回勞健保未
加保之請求。⒋資方依約履行完畢後，勞資雙方同意就本爭議案
及勞雇關係存續期間所衍生爭議等民事、刑事及行政上權利均拋
棄，不得再為任何主張、請求及申訴，且勞方不得再向任何行政
單位檢舉。」之新臺幣柒萬伍仟元，准予強制執行。
聲請程序費用由相對人負擔。
    理    由
一、按勞資爭議經調解成立或仲裁者，依其內容當事人一方負私
    法上給付之義務，而不履行其義務時，他方當事人得向該管
    法院聲請裁定強制執行並暫免繳裁判費；於聲請強制執行時
    ，並暫免繳執行費，勞資爭議處理法第59條第1 項前段定有
    明文。
二、本件聲請意旨略以：緣聲請人與相對人於民國110年11月16
    日經新北市政府勞資爭議調解委員會進行調解，雙方調解成
    立在案。相對人應給付聲請人薪資新臺幣（下同）75,000元
    ，惟相對人迄今仍未履行，爰依勞資爭議處理法第59條第1
    項，聲請准予強制執行等語。
三、經查，聲請人與相對人間有關積欠薪資爭議，前經新北市政
    府勞工局指派調解人於110年11月16日調解成立在案，調解
    成立內容為：「⒈資方應給付勞方新臺幣（下同）75,000元
    。給付方式：資方於民國110年11月30日以前一次匯入至勞
    方指定華南銀行帳戶（帳號：000000000000）為之。⒉勞資
    雙方於會中合意終止本件勞動契約，合意終止日為110年11
    月16日。⒊資方會中撤回勞健保未加保之請求。⒋資方依約履
    行完畢後，勞資雙方同意就本爭議案及勞雇關係存續期間所
    衍生爭議等民事、刑事及行政上權利均拋棄，不得再為任何
    主張、請求及申訴，且勞方不得再向任何行政單位檢舉。」
    ，業據聲請人提出新北市政府勞資爭議調解紀錄、存摺影本
    等件為證，堪信屬實，是聲請人聲請裁定就相對人尚未給付
    之75,000元 准予強制執行，合於法律規定，應予准許。
四、依勞資爭議處理法第59條第1 項，裁定如主文。
中　　華　　民　　國　 110　　年　　12　　月　　21  　日
                    勞動法庭    法  官  許珮育
以上正本係照原本作成。
如對本裁定抗告須於裁定送達後10日內向本院提出抗告狀，並繳
納抗告費新臺幣1,000 元。
中　　華　　民　　國　 110　　年　　12　　月　　21  　日
                                書記官  陳又甄